臺灣高等法院臺中分院刑事附帶民事訴訟判決　　　　　九十三年度附民字第七三號
　　原　　　告　乙○○○
　　　　　　　　戊○○
　　　　　　　　丙○○
　　　　　　　　丁○○
　　　　　　　　庚○○
　　　　　　　　己○○
　　　　　　　　甲○○
　　共　　　同
　　　　　　　　魏翠亨　　律師
　　被　　　告　壬○○
右列被告因殺人等案件（九十三年度上訴字第二二○號），原告等提起附帶民事訴訟
，請求損害賠償，本院判決如左：
    主      文
原告之訴及假執行之聲請均駁回。
    事      實
一、原告方面：
   （一）訴之聲明：(1)被告壬○○與辛○○（另行裁定移送本院民事庭）等二人應
         連帶給付原告乙○○○、戊○○、丙○○、丁○○、庚○○、己○○、劉
         貞麟等七人新台幣參佰伍拾貳萬肆仟玖佰玖拾元整，暨自民國八十七年元
  月二十日起至清償日止，按年息百分之五計算之利息。(2)被告與辛○○等
         二人應連帶給付原告劉徐庭妹、戊○○、丙○○、丁○○、庚○○、劉碧
         珍、甲○○等七人新台幣伍拾萬元整，暨自原告刑事附帶民事起訴狀繕本
         送達被告之翌日起至清償日止，按年息百分之五計算之利息。(3)請准原告
         提供擔保宣告假執行。
   （二）陳述略稱：(1)被告辛○○係被害人劉玉輝之女婿，為圖謀財產，竟與其弟
         即被告壬○○基於共同殺人及意圖自己不法所有之犯意，於民國（下同）
         八十七年一月十九日，辛○○利用與被害人劉玉輝相約至代書處辦理有關
         賦稅問題之機會，以匿名電話向劉玉輝承租房屋之方式，於同日上午十時
         許，辛○○、被害人劉玉輝分別駕車離開代書事務所後，劉玉輝乃依約前
         往苗栗市○○路四○一號屬其所有已張貼招租之房屋。嗣被害人劉玉輝打
         開房門，進入屋內，竟被伺伏多時之被告持尖刀刺殺其胸部多刀，造成劉
         玉輝左胸部氣血胸，失血過多，當場死亡。原告等人發現被害人劉玉輝盡
         日未歸，乃多方聯絡，才發現被害人劉玉輝躺臥在屋內中庭處，早已氣絕
         多時，遂報警處理，辛○○得知劉玉輝已死亡後，於同日二三時許，前往
         苗理縣公館鄉鶴山村十一鄰一四三號劉玉輝住處，利用應付刑警查案需索
         取資料，取得劉玉輝所有之相關財產資料一批後交付警方，並經警方查驗
         後發回。孰知辛○○竟利用警方發回後占有上開財產資料之機會，明知其
         中亞太商業銀行苗栗分行存摺一本（戶名「丙○○」、帳號000000
         0000000000號）、「丙○○」印章一枚及「劉玉輝」票據代收
         存摺一本、「劉玉輝」印章一枚等物，均為劉玉輝所有。劉玉輝死亡後，
         當然歸屬劉玉輝之全體繼承人共同繼承，竟基於概括之犯意，意圖為自己
         不法之所有，利用持有上開物品之機會，於同月二十一日前往亞太商業銀
         行苗栗分行，擅自在取款條上使用「丙○○」印章而接續蓋用「丙○○」
         之印文六枚，交付銀行之承辦人員辦理定期存款解約、轉帳，而將上揭「
         丙○○」帳戶裡之存款新台幣（下同）二百五十萬元，轉入辛○○本人名
         義在該行所開設之0000000000000號帳戶內；並將劉玉輝票
         據代收存摺內原已辦理託收之支票十一張（合計六十三萬八千九百九十元
         ），亦同時辦理撤票，擅自在撤票申請書上使用「劉玉輝」印章，接續盜
         用「劉玉輝」印文十一枚，轉存入辛○○上開同一帳戶供作己有；繼於次
         日（一月二十二日）承上開同一犯意與相同手法，再至該銀行於取款條上
         擅自以「丙○○」之印章蓋用「丙○○」之印文一枚，提領得帳戶內剩餘
         之現金三十八萬六千元得手，均致生損害劉玉輝全體繼承人即原告等七人
         之利益。按故意或過失不法侵害他人之權利者，負損害賠償責任，數人不
         法侵害他人之權利者，連帶負損害賠償責任，因回復原狀而給付金錢者，
         自損害發生時起加給利息，民法第一八四條第一項前段、第一八五條第一
         項前段、第二一三條第二項定有明文。原告等人援依侵權行為訴請被告謝
         大偉與辛○○連帶賠償三百五十二萬四千九百九十元，暨自自八十七年元
         月二十日起至清償日止按百分之五計算之法定利息。(2)被告壬○○與謝大
         仁為圖謀不法財產聯手刺殺被害人劉玉輝致死，未曾表示歉意顯毫無悔悟
         之意，而原告乙○○○，老來失伴，來日需孤獨終日，傷痛之情，至難言
         表，而原告戊○○、丙○○、丁○○、庚○○、己○○、甲○○身為被害
         人劉玉輝之子女，未及盡孝，即遭逢父喪，感傷之情，亦難盡表，原告等
         人援依民法第一九四條之規定各向被告壬○○與辛○○請求五十萬元之精
         神賠償云云。
二、被告方面：未為任何聲明或陳述，亦未提出任何書狀。
    理      由
一、按刑事訴訟諭知無罪、免訴或不受理之判決者，應以判決駁回原告之訴，刑事訴
    訟法第五百零三條第一項前段定有明文。
二、本件被告壬○○被訴殺人等案件，業經本院判決無罪在案，依照首開規定，自應
    駁回原告附帶提起之民事訴訟，其假執行之聲請因亦無所附麗，應併予駁回。
三、據上論斷，應依刑事訴訟法第五百零三條第一項前段，判決如主文。
中      華      民      國      九十四  年      四      月      二十六  日
                                臺灣高等法院臺中分院刑事第八庭
                                      審判長法  官  羅  得  村
                                            法  官  巫  政  松
                                            法  官  劉  榮  服
右正本證明與原本無異。
如不服本判決，須對於刑事訴訟之判決有上訴時，始得於本判決送達後十日內向本院
提出上訴狀，其未敘述理由者，應於提出上訴狀後十日內向本院補提出理由書，並按
他造當事人之人數提出繕本。
                                            書記官  周  巧  屏
中      華      民      國      九十四  年      四      月      二十七  日
                                                                        Ａ
臺灣高等法院臺中分院刑事附帶民事訴訟裁定          九十三年度附民字第七三號
    原      告  乙○○○  住苗栗縣公館鄉鶴山村十一鄰一四三號
                戊○○    住同右
                丙○○    住同右
                丁○○    住同右
                庚○○    住同右
                己○○    住苗栗縣苗栗市新英里十九鄰新榮三五之二號
                甲○○    住苗栗縣苗栗市○○街一三六巷二十號
    共      同
    訴訟代理人  陳恩民    律師
                魏早炳    律師
                魏翠亭    律師
                李克欣    律師
    被      告  辛○○    住苗栗市○○街一巷五號
右列被告因民國九十三年度上訴字第二二０號殺人等案件，經原告提起附帶民事訴訟
。查其內容繁雜，非經長久之時日不能終結其審判，應依刑事訴訟法第五百零四條第
一項前段，將本件附帶民事訴訟移送本院民事庭，特此裁定。
中      華      民      國      九十四  年      四      月      二十六  日
                                臺灣高等法院臺中分院刑事第八庭
                                      審判長法  官  羅  得  村
                                            法  官  巫  政  松
                                            法  官  劉  榮  服
右正本證明與原本無異。
不得抗告。
                                            書記官  周  巧  屏
中      華      民      國      九十四  年      四      月      二十七  日
                                                                        Ａ
